{"present": {"1 Singular": {"Affirmative": "aimrid\u00edm", "Question": "an aimrid\u00edm?", "Negative": "n\u00ed aimrid\u00edm"}, "2 Singular": {"Affirmative": "aimrid\u00edonn t\u00fa", "Question": "an aimrid\u00edonn t\u00fa?", "Negative": "n\u00ed aimrid\u00edonn t\u00fa"}, "3 Singular": {"Male": {"Affirmative": "aimrid\u00edonn s\u00e9", "Question": "an aimrid\u00edonn s\u00e9?", "Negative": "n\u00ed aimrid\u00edonn s\u00e9"}, "Female": {"Affirmative": "aimrid\u00edonn s\u00ed", "Question": "an aimrid\u00edonn s\u00ed?", "Negative": "n\u00ed aimrid\u00edonn s\u00ed"}}, "1 Plural": {"Compressed": {"Affirmative": "aimrid\u00edmid", "Question": "an aimrid\u00edmid?", "Negative": "n\u00ed aimrid\u00edmid"}, "Extended": {"Affirmative": "aimrid\u00edonn muid", "Question": "an aimrid\u00edonn muid?", "Negative": "n\u00ed aimrid\u00edonn muid"}}, "2 Plural": {"Affirmative": "aimrid\u00edonn sibh", "Question": "an aimrid\u00edonn sibh?", "Negative": "n\u00ed aimrid\u00edonn sibh"}, "3 Plural": {"Affirmative": "aimrid\u00edonn siad", "Question": "an aimrid\u00edonn siad?", "Negative": "n\u00ed aimrid\u00edonn siad"}, "Passive": {"Affirmative": "aimrid\u00edtear", "Question": "an aimrid\u00edtear?", "Negative": "n\u00ed aimrid\u00edtear"}}, "future": {"1 Singular": {"Affirmative": "aimrideoidh m\u00e9", "Question": "an aimrideoidh m\u00e9?", "Negative": "n\u00ed aimrideoidh m\u00e9"}, "2 Singular": {"Affirmative": "aimrideoidh t\u00fa", "Question": "an aimrideoidh t\u00fa?", "Negative": "n\u00ed aimrideoidh t\u00fa"}, "3 Singular": {"Male": {"Affirmative": "aimrideoidh s\u00e9", "Question": "an aimrideoidh s\u00e9?", "Negative": "n\u00ed aimrideoidh s\u00e9"}, "Female": {"Affirmative": "aimrideoidh s\u00ed", "Question": "an aimrideoidh s\u00ed?", "Negative": "n\u00ed aimrideoidh s\u00ed"}}, "1 Plural": {"Compressed": {"Affirmative": "aimrideoimid", "Question": "an aimrideoimid?", "Negative": "n\u00ed aimrideoimid"}, "Extended": {"Affirmative": "aimrideoidh muid", "Question": "an aimrideoidh muid?", "Negative": "n\u00ed aimrideoidh muid"}}, "2 Plural": {"Affirmative": "aimrideoidh sibh", "Question": "an aimrideoidh sibh?", "Negative": "n\u00ed aimrideoidh sibh"}, "3 Plural": {"Affirmative": "aimrideoidh siad", "Question": "an aimrideoidh siad?", "Negative": "n\u00ed aimrideoidh siad"}, "Passive": {"Affirmative": "aimrideofar", "Question": "an aimrideofar?", "Negative": "n\u00ed aimrideofar"}}, "past": {"1 Singular": {"Affirmative": "d'aimridigh m\u00e9", "Question": "ar aimridigh m\u00e9?", "Negative": "n\u00edor aimridigh m\u00e9"}, "2 Singular": {"Affirmative": "d'aimridigh t\u00fa", "Question": "ar aimridigh t\u00fa?", "Negative": "n\u00edor aimridigh t\u00fa"}, "3 Singular": {"Male": {"Affirmative": "d'aimridigh s\u00e9", "Question": "ar aimridigh s\u00e9?", "Negative": "n\u00edor aimridigh s\u00e9"}, "Female": {"Affirmative": "d'aimridigh s\u00ed", "Question": "ar aimridigh s\u00ed?", "Negative": "n\u00edor aimridigh s\u00ed"}}, "1 Plural": {"Compressed": {"Affirmative": "d'aimrid\u00edomar", "Question": "ar aimrid\u00edomar?", "Negative": "n\u00edor aimrid\u00edomar"}, "Extended": {"Affirmative": "d'aimridigh muid", "Question": "ar aimridigh muid?", "Negative": "n\u00edor aimridigh muid"}}, "2 Plural": {"Affirmative": "d'aimridigh sibh", "Question": "ar aimridigh sibh?", "Negative": "n\u00edor aimridigh sibh"}, "3 Plural": {"Compressed": {"Affirmative": "d'aimridigh siad", "Question": "ar aimridigh siad?", "Negative": "n\u00edor aimridigh siad"}, "Extended": {"Affirmative": "d'aimrid\u00edodar", "Question": "ar aimrid\u00edodar?", "Negative": "n\u00edor aimrid\u00edodar"}}, "Passive": {"Affirmative": "aimrid\u00edodh", "Question": "ar aimrid\u00edodh?", "Negative": "n\u00edor aimrid\u00edodh"}}, "condi": {"1 Singular": {"Affirmative": "d'aimrideoinn", "Question": "an aimrideoinn?", "Negative": "n\u00ed aimrideoinn"}, "2 Singular": {"Affirmative": "d'aimrideof\u00e1", "Question": "an aimrideof\u00e1?", "Negative": "n\u00ed aimrideof\u00e1"}, "3 Singular": {"Male": {"Affirmative": "d'aimrideodh s\u00e9", "Question": "an aimrideodh s\u00e9?", "Negative": "n\u00ed aimrideodh s\u00e9"}, "Female": {"Affirmative": "d'aimrideodh s\u00ed", "Question": "an aimrideodh s\u00ed?", "Negative": "n\u00ed aimrideodh s\u00ed"}}, "1 Plural": {"Compressed": {"Affirmative": "d'aimrideoimis", "Question": "an aimrideoimis?", "Negative": "n\u00ed aimrideoimis"}, "Extended": {"Affirmative": "d'aimrideodh muid", "Question": "an aimrideodh muid?", "Negative": "n\u00ed aimrideodh muid"}}, "2 Plural": {"Affirmative": "d'aimrideodh sibh", "Question": "an aimrideodh sibh?", "Negative": "n\u00ed aimrideodh sibh"}, "3 Plural": {"Compressed": {"Affirmative": "d'aimrideoid\u00eds", "Question": "an aimrideoid\u00eds?", "Negative": "n\u00ed aimrideoid\u00eds"}, "Extended": {"Affirmative": "d'aimrideodh siad", "Question": "an aimrideodh siad?", "Negative": "n\u00ed aimrideodh siad"}}, "Passive": {"Affirmative": "d'aimrideofa\u00ed", "Question": "an aimrideofa\u00ed?", "Negative": "n\u00ed aimrideofa\u00ed"}}, "imper": {"1 Singular": {"Affirmative": "aimrid\u00edm!", "Negative": "n\u00e1 haimrid\u00edm!"}, "2 Singular": {"Affirmative": "aimridigh!", "Negative": "n\u00e1 haimridigh!"}, "3 Singular": {"Male": {"Affirmative": "aimrid\u00edodh s\u00e9!", "Negative": "n\u00e1 haimrid\u00edodh s\u00e9!"}, "Female": {"Affirmative": "aimrid\u00edodh s\u00ed!", "Negative": "n\u00e1 haimrid\u00edodh s\u00ed!"}}, "1 Plural": {"Compressed": {"Affirmative": "aimrid\u00edmis!", "Negative": "n\u00e1 haimrid\u00edmis!"}, "Extended": {"Affirmative": "aimrid\u00edodh muid!", "Negative": "n\u00e1 haimrid\u00edodh muid!"}}, "2 Plural": {"Affirmative": "aimrid\u00edg\u00ed!", "Negative": "n\u00e1 haimrid\u00edg\u00ed!"}, "3 Plural": {"Compressed": {"Affirmative": "aimrid\u00edd\u00eds!", "Negative": "n\u00e1 haimrid\u00edd\u00eds!"}, "Extended": {"Affirmative": "aimrid\u00edodh siad!", "Negative": "n\u00e1 haimrid\u00edodh siad!"}}, "Passive": {"Affirmative": "aimrid\u00edtear!", "Negative": "n\u00e1 haimrid\u00edtear!"}}, "pastConti": {"1 Singular": {"Affirmative": "d'aimrid\u00ednn", "Question": "an aimrid\u00ednn?", "Negative": "n\u00ed aimrid\u00ednn"}, "2 Singular": {"Affirmative": "d'aimrid\u00edte\u00e1", "Question": "an aimrid\u00edte\u00e1?", "Negative": "n\u00ed aimrid\u00edte\u00e1"}, "3 Singular": {"Male": {"Affirmative": "d'aimrid\u00edodh s\u00e9", "Question": "an aimrid\u00edodh s\u00e9?", "Negative": "n\u00ed aimrid\u00edodh s\u00e9"}, "Female": {"Affirmative": "d'aimrid\u00edodh s\u00ed", "Question": "an aimrid\u00edodh s\u00ed?", "Negative": "n\u00ed aimrid\u00edodh s\u00ed"}}, "1 Plural": {"Compressed": {"Affirmative": "d'aimrid\u00edmis", "Question": "an aimrid\u00edmis?", "Negative": "n\u00ed aimrid\u00edmis"}, "Extended": {"Affirmative": "d'aimrid\u00edodh muid", "Question": "an aimrid\u00edodh muid?", "Negative": "n\u00ed aimrid\u00edodh muid"}}, "2 Plural": {"Affirmative": "d'aimrid\u00edodh sibh", "Question": "an aimrid\u00edodh sibh?", "Negative": "n\u00ed aimrid\u00edodh sibh"}, "3 Plural": {"Compressed": {"Affirmative": "d'aimrid\u00edd\u00eds", "Question": "an aimrid\u00edd\u00eds?", "Negative": "n\u00ed aimrid\u00edd\u00eds"}, "Extended": {"Affirmative": "d'aimrid\u00edodh siad", "Question": "an aimrid\u00edodh siad?", "Negative": "n\u00ed aimrid\u00edodh siad"}}, "Passive": {"Affirmative": "d'aimrid\u00edt\u00ed", "Question": "an aimrid\u00edt\u00ed?", "Negative": "n\u00ed aimrid\u00edt\u00ed"}}, "subj": {"1 Singular": {"Affirmative": "go n-aimrid\u00ed m\u00e9", "Negative": "n\u00e1r aimrid\u00ed m\u00e9"}, "2 Singular": {"Affirmative": "go n-aimrid\u00ed t\u00fa", "Negative": "n\u00e1r aimrid\u00ed t\u00fa"}, "3 Singular": {"Male": {"Affirmative": "go n-aimrid\u00ed s\u00e9", "Negative": "n\u00e1r aimrid\u00ed s\u00e9"}, "Female": {"Affirmative": "go n-aimrid\u00ed s\u00ed", "Negative": "n\u00e1r aimrid\u00ed s\u00ed"}}, "1 Plural": {"Compressed": {"Affirmative": "go n-aimrid\u00edmid", "Negative": "n\u00e1r aimrid\u00edmid"}, "Extended": {"Affirmative": "go n-aimrid\u00ed muid", "Negative": "n\u00e1r aimrid\u00ed muid"}}, "2 Plural": {"Affirmative": "go n-aimrid\u00ed sibh", "Negative": "n\u00e1r aimrid\u00ed sibh"}, "3 Plural": {"Affirmative": "go n-aimrid\u00ed siad", "Negative": "n\u00e1r aimrid\u00ed siad"}, "Passive": {"Affirmative": "go n-aimrid\u00edtear", "Negative": "n\u00e1r aimrid\u00edtear"}}, "verbal noun": "aimridi\u00fa", "verbal adjective": "aimridithe"}